臺灣臺北地方法院刑事裁定　
111年度單禁沒字第83號
聲  請  人  臺灣臺北地方檢察署檢察官
被      告  吳澤斌



上列聲請人因被告違反毒品危害防制條例案件（110年度戒毒偵
字第3號），聲請單獨宣告沒收違禁物（111年度聲沒字第47號）
，本院裁定如下：
    主  文
扣案如附表所示之物均沒收銷燬之。
    理  由
一、聲請意旨如附件所示之臺灣臺北地方檢察署（下稱臺北地檢
    署）檢察官聲請書。
二、按查獲之第一、二級毒品及專供製造或施用第一、二級毒品
    之器具，不問屬於犯罪行為人與否，均沒收銷燬之，毒品危
    害防制條例第18條第1項前段定有明文。復按違禁物或專科
    沒收之物得單獨宣告沒收，刑法第40條第2項亦有明文。
三、經查：
　㈠被告吳澤斌違反毒品危害防制條例案件，前經臺北地檢署檢
    察官向本院聲請送觀察勒戒，經本院以108年度毒聲字第104
    號裁定被告施用第一、二級毒品，應送勒戒處所觀察、勒戒
    ，因認有繼續施用毒品之傾向，復經臺北地檢署檢察官聲請
    強制戒治，經本院以109年度毒聲字第96號裁定被告令入戒
    治處所強制戒治，期間為6個月以上，致無繼續強制戒治之
    必要為止，於110年3月12日因無繼續戒治必要而停止處分執
    行出監，經臺北地檢署檢察官於110年4月12日以110年度戒
    毒偵字第3號為不起訴處分確定等情，有上述不起訴處分書
    、本院108年度毒聲字第104號、109年度毒聲字第96號刑事
    裁定、臺灣高等法院108年度毒抗字第259號刑事裁定、法務
    部矯正署新店戒治所110年3月3日新戒所輔字第11005000290
    號函附之報請停止戒治報告表、臺北地檢署檢察官執行指揮
    書及臺灣高等法院被告前案紀錄表各1份在卷可佐，並經本
    院閱卷查明屬實。
　㈡扣案如附表編號1至3、編號6至8所示之物，經送具有專門鑑
    定毒品成分能力之機構以氣相層析質譜儀（GC/MS）法檢驗
    ，分別檢出含有第一級毒品海洛因、第二級毒品甲基安非他
    命成分；如附表編號4、5所示之物，雖非毒品，然經送臺北
    榮民總醫院檢驗，經乙醇溶液沖洗，亦檢出含有第二級毒品
    甲基安非他命（Methamphetamine）成分等情，有如附表證
    據出處欄所示之證據各1份附卷可憑，堪認均係屬違禁物無
    訛，均應依毒品危害防制條例第18條第1項前段規定宣告沒
    收銷燬之。
　㈢又扣案附表編號1至3、編號6至8所示所直接用以盛裝毒品之
    包裝袋各1只，以現今所採行之鑑驗方式，包裝袋內仍會殘
    留微量毒品，而無法將之完全析離，且無析離之實益與必要
    ，故均應與所盛裝之第一級毒品、第二級毒品併沒收銷燬。
    另鑑定時經取樣鑑驗耗用之毒品，因已滅失，自無庸宣告沒
    收銷燬，併此敘明。從而，本件聲請人之聲請為有理由，應
    予准許。
四、依刑事訴訟法第455條之36第2項，毒品危害防制條例第18條
    第1項前段，刑法第11條、第40條第2項，裁定如主文。
中　　華　　民　　國　　111 　年　　2 　　月　　24　　日
　　　　　　　　　刑事第二庭    法　官　洪甯雅
以上正本證明與原本無異。
如不服本裁定，應於送達後5日內，向本院提出抗告狀。
　　　　　　　　　　　　　　　　書記官　黃詠嘉
中　　華　　民　　國　　111 　年　　2 　　月　　24　　日
附表：
編號 名稱 數量或重量 成分 證據出處 1 混有白色及黑色之結晶 1袋（含包裝袋1只，毛重0.2350公克、淨重0.0370公克、取樣0.0154公克、驗餘淨重0.0216公克） 檢出海洛因（Heroin）、甲基安非他命（Methamphetamine）、愷他命（Ketamine）、6-Monoacetylmorphine、Acetylcodeine及Caffeine等成分 交通部民用航空局航空醫務中心108年9月6日航藥鑑字第0000000號毒品成分鑑定書（見臺北地檢署108年度毒偵字第3260號卷第85頁暨反面） 2 粉末 2包（含包裝袋2只，淨重2.69公克、驗餘淨重2.68公克） 檢出海洛因成分 法務部調查局108年9月23日調科壹字第10823020770號濫用藥物鑑定書（見臺北地檢署108年度毒偵字第3206號卷第32頁） 3 白色或透明晶體（含無法完全析離之外包裝袋） 1袋（含包裝袋1只，毛重0.4022公克、淨重0.0681公克、取樣0.0028公克、驗餘淨重0.0653公克） 檢出甲基安非他命（Methamphetamine）成分 臺北榮民總醫院108年8月17日北榮毒鑑字第C0000000號毒品成分鑑定書副本（見臺北地檢署110年度戒毒偵字第3號卷第29頁） 4 吸食器 1組 以乙醇溶液沖洗吸食器，檢出含甲基安非他命（Methamphetamine）成分  5 玻璃球 2個 以乙醇溶液沖洗吸食器，檢出含甲基安非他命（Methamphetamine）成分  6 碎塊狀物 1包（含包裝袋1只，淨重3.59公克、驗餘淨重3.58公克） 檢出海洛因成分 法務部調查局108年9月17日調科壹字第10823020280號濫用藥物鑑定書（見苗栗地檢署108年度偵字第6146號卷第54頁） 7 粉末 1包（含包裝袋1只，淨重1.57公克、驗餘淨重1.56公克） 檢出海洛因成分  8 白色透明晶體 1包（含包裝袋1只，毛重2.73公克、淨重2.53公克、取樣0.01公克、驗餘淨重2.52公克） 檢出甲基安非他命（Methamphetamine）成分 臺北市政府警察局110年北市鑑毒字第253號鑑定書（見臺北地檢署110年度戒毒偵字第3號卷第34頁） 
　　　　　　
附件：臺灣臺北地方檢察署檢察官聲請書。